臺灣臺南地方法院民事判決
111年度訴字第1085號
原      告  彰化商業銀行股份有限公司

法定代理人  凌忠嫄  


被      告  林奕睿即山立方空間規劃                      


上列當事人間請求清償借款事件，經本院於民國111年9月19日言
詞辯論終結，判決如下：
    主  文
被告應給付原告新臺幣捌拾柒萬捌仟壹佰貳拾陸元，及如附表所
示之利息、違約金。
原告其餘之訴駁回。
訴訟費用由被告負擔。
    事實及理由
壹、程序方面：
    本件被告經合法通知，未於言詞辯論期日到場，核無民事訴
    訟法第386條各款所列情形，爰依原告之聲請，由其一造辯
    論而為判決。
貳、實體方面：
一、原告起訴主張：
    被告於民國110年6月23日代表山立方空間規劃並以本人為連
    帶保證人，與原告簽立保證書、授信約定書及青年創業及啟
    動金貸款借款契約，約定被告就山立方空間規劃對原告所負
    之一切債務（含過去所負、現在尚未清償及將來所負之債務
    ）以本金新臺幣（下同）200萬元為限額暨其利息、遲延利
    息、違約金、損害賠償金及其他從屬於主債務之負擔，願負
    連帶清償之責任。嗣被告於110年6月24日以山立方空間規劃
    名義向原告借款共100萬元(5萬元、95萬元)，惟自111年2月
    24日起即未依約還款，原告遂於111年6月10日依授信約定書
    第12條第1款之約定，就被告對原告所負之一切債務主張視
    為全部到期，目前尚欠本金87萬8,126元，及如聲明所示之
    利息、違約金未清償。爰本於消費借貸之法律關係，請求被
    告如數給付等語。並聲明：被告應給付原告87萬8,126元，
    及其中①4萬1,670元自111年4月24日起至111年6月9日止，按
    週年利率1.67％計算；自111年6月10日起至111年6月14日止
    ，按週年利率6.07％計算；自111年6月15日起至清償日止，
    按週年利率6.16％計算之利息，暨自111年5月25日起至111年
    6月9日止，按週年利率0.167％計算；自111年6月10日起至11
    1年6月14日止，按週年利率0.607％計算；自111年6月15日起
    至111年11月24日止，按週年利率0.616％計算；自111年11月
    25日起至清償日止，按週年利率1.232％計算之違約金，及其
    中②83萬6,456元自111年1月24日起至111年3月22日止，按週
    年利率1.42％計算；自111年3月23日起至111年6月9日止，按
    週年利率百分之1.67計算；自111年6月10日起至111年6月14
    日止，按週年利率百分之6.07計算；自111年6月15日起至清
    償日止，按週年利率百分之6.16計算之利息，暨自111年2月
    25日起至111年3月22日止，按週年利率0.142％計算；自111
    年3月23日起至111年6月9日止，按週年利率百分之0.167計
    算；自111年6月10日起至111年6月14日止，按週年利率百分
    之0.607計算；自111年6月15日起至111年8月24日止，按週
    年利率百分之0.616計算；自111年8月25日起至清償日止，
    按週年利率1.232％計算之違約金。
二、被告經合法通知，未於言詞辯論期日到場，亦未提出書狀作
    何聲明或陳述。
三、本院得心證之理由：
　㈠按稱消費借貸者，謂當事人一方移轉金錢或其他代替物之所
    有權於他方，而約定他方以種類、品質、數量相同之物返還
    之契約；借用人應於約定期限內，返還與借用物種類、品質
    、數量相同之物；遲延之債務，以支付金錢為標的者，債權
    人得請求依法定利率計算之遲延利息。但約定利率較高者，
    仍從其約定利率，民法第474條、第478條、第233條第1項分
    別定有明文。本件原告主張之上開事實，業據提出與其所述
    相符之保證書1份、授信約定書2份、青年創業及啟動金貸款
    借款契約1份、主張加速到期催告函1份、放款戶資料一覽表
    查詢1份、利率明細資料查詢1份等為證（本院卷第21至55頁
    )，且被告於相當期日受合法通知，未於言詞辯論期日到場
    ，亦未提出任何書狀或證據資料加以爭執。是本院審酌上開
    證據資料，堪認原告主張之事實為真實。從而，原告依消費
    借貸法律關係，請求被告給付如主文第1項所示之金額、利
    息及違約金(原告請求之違約金，僅部分准許，詳後述)，為
    有理由，應予准許。
  ㈡又按約定之違約金額過高者，法院得減至相當之數額，民法
    第252條定有明文，而契約當事人約定之違約金是否過高，
    應依一般客觀之事實、社會經濟狀況、當事人實際上所受損
    害及債務人如能如期履行債務時，債權人可享受之一切利益
    為衡量標準。本件原告請求被告就其貸款債務87萬8,126元
    ，應給付①4萬1,670元自111年5月25日起至111年6月9日止，
    按週年利率0.167％計算；自111年6月10日起至111年6月14日
    止，按週年利率0.607％計算；自111年6月15日起至111年11
    月24日止，按週年利率0.616％計算；自111年11月25日起至
    清償日止，按週年利率1.232％計算之違約金，及②83萬6,456
    元自111年2月25日起至111年3月22日止，按週年利率0.142％
    計算；自111年3月23日起至111年6月9日止，按週年利率百
    分之0.167計算；自111年6月10日起至111年6月14日止，按
    週年利率百分之0.607計算；自111年6月15日起至111年8月2
    4日止，按週年利率百分之0.616計算；自111年8月25日起至
    清償日止，按週年利率1.232％計算之違約金等情，然本院審
    酌原告因被告遲延清償貸款債務，除受有利息損失外，尚難
    認有其他損害，且原告並未證明除利息損失外更有何損失，
    又參酌國內貨幣市場利率已大幅調降，依原告向被告收取利
    息之利率，足以獲得相當之經濟利益，若再課予被告給付上
    開違約金給付義務，殊非公允，故本院認為原告請求之上開
    兩筆借款之違約金應各酌減為100元，始為適當。
四、綜上所述，原告依消費借貸法律關係，請求被告給付原告4
    萬1,670元及自111年4月24日起至111年6月9日止，按週年利
    率百分之1.67計算，自111年6月10日起至111年6月14日止，
    按週年利率百分之6.07計算，自111年6月15日起至清償日止
    ，按週年利率百分之6.16計算之利息，暨違約金100元；及
    請求被告給付原告83萬6,456元，自111年1月24日起至111年
    3月22日止，按週年利率百分之1.42計算，自111年3月23日
    起至111年6月9日止，按週年利率百分之1.67計算，自111年
    6月10日起至111年6月14日止，按週年利率百分之6.07計算
    ，自111年6月15日起至清償日止，按週年利率百分之6.16計
    算之利息，暨違約金100元，均為有理由，應予准許；逾此
    範圍之請求，均為無理由，應予駁回。　
五、各當事人一部勝訴、一部敗訴者，其訴訟費用，由法院酌量
    情形，命兩造以比例分擔或命一造負擔，或命兩造各自負擔
    其支出之訴訟費用，民事訴訟法第79條定有明文。本件原告
    之訴一部為有理由、一部無理由，本院審酌原告敗訴部分係
    有關於違約金過高部分，認第一審訴訟費用全數由被告負擔
    為適當。
六、訴訟費用負擔之依據：民事訴訟法第79條。　
中　　華　　民　　國　　111 　年　　 10　　月　 3 　　日
                  民事第五庭    法  官　   葉淑儀
以上正本係照原本作成。
如對本判決上訴，須於判決送達後20日內向本院提出上訴狀。
委任律師提起上訴者，應一併繳納上訴審裁判費。
中　　華　　民　　國　　111 　年　　10　　月　　7 　　日
　　　　　　　　　              書記官    彭蜀方
　　　　　　　　　　　　　　　　　　　　　　　　　　　　　　
【附表】（金額：新臺幣）
編號 積欠之本金 利息期間及利率 違約金 1 4萬1,670元 自民國111年4月24日起至民國111年6月9日止，按週年利率百分之1.67計算之利息。 100元    自民國111年6月10日起至民國111年6月14日止，按週年利率百分之6.07計算之利息。    自民國111年6月15日起至清償日止，按週年利率百分之6.16計算之利息。  
2 83萬6,456元 自民國111年1月24日起至民國111年3月22日止，按週年利率百分之1.42計算之利息。 100元    自民國111年3月23日起至民國111年6月9日止，按週年利率百分之1.67計算之利息。    自民國111年6月10日起至民國111年6月14日止，按週年利率百分之6.07計算之利息。    自民國111年6月15日起至清償日止，按週年利率百分之6.16計算之利息。  本金金額合計87萬8,126元